臺灣士林地方法院小額民事判決
111年度湖小字第391號
原      告  晨旭企業管理顧問股份有限公司

法定代理人  偕漢佳  
訴訟代理人  鍾宇軒  
            顏國政  
            詹凱傑  
被      告  林泓佑  
上列當事人間請求給付電信費事件，本院於民國111年7月4日言
詞辯論終結，判決如下：
    主  文
原告之訴駁回。
訴訟費用新臺幣1,000元由原告負擔。
    事實及理由
一、原告法定代理人陳宇君於原告起訴後變更為偕漢佳，偕漢佳
    已聲明承受訴訟，有原告提出補充理由書狀、公司變更登記
    表在卷可稽，核無不合，應予准許。 
二、原告主張：被告前向訴外人遠傳電信股份有限公司（下稱遠
    傳電信公司）租用門號0000000000號行動電話服務。詎被告
    未依約繳款，尚積欠新臺幣（下同）19,418元（其中13,777
    元為專案補貼款）未清償，屢經催討，仍未給付。而遠傳電
    信公司已將上開對被告之債權讓與原告，爰依電信服務契約
    及債權讓與之法律關係提起本件訴訟等語。並聲明：被告應
    給付原告19,418元及自民國109年12月10日起至清償日止，
    按週年利率5%計算之利息。
三、被告則以：其並未申辦門號0000000000號行動電話服務，另
    主張時效抗辯等語，以資抗辯。並聲明：駁回原告之訴。
四、本院之判斷：按當事人主張有利於己之事實者，就其事實有
    舉證之責任；私文書應由舉證人證其真正，民事訴訟法第27
    7條本文及第357條分別定有明文。原告前開主張，固提出行
    動寬頻業務服務申請書、遠傳行動電話門號/代表號服務代
    辦委託書、約定條款及帳單、債權讓與證明書、債權讓與通
    知書等件為佐（見本院卷第13頁至25頁）。經查，依原告提
    出之行動寬頻業務服務申請書，申請人欄「林泓佑」簽名旁
    另記載「詹潤泰代」，代理人欄並有「詹潤泰」簽名，另外
    依代辦委託書，亦記載詹潤泰受「林泓佑」委託而申辦門號
    0000000000號行動電話，可知上開門號係「林泓佑」委託詹
    潤泰申辦。然被告既已否認上開文書之真正，應由原告就上
    開文書之真正負舉證責任。而原告並未提出被告委託詹潤泰
    申辦上開門號之證據。原告雖再稱門號之帳單係寄送至被告
    戶籍址，期間長達1年，並且均有繳款紀錄，足認被告確有
    委託詹潤泰代辦門號之事實。然而，被告已否認其曾在戶籍
    址收到帳單，就此原告也未再舉以佐其實。是以，本件依卷
    內證據，尚無從認被告確有申辦及使用上開門號，是原告據
    此請求被告給付電信費及專案補貼款，自非有據，不應准許
    。
五、從而，原告依電信服務契約及債權讓與之法律關係，請求被
    告給付原告19,418元及自109年12月10日起至清償日止，按
    週年利率5%計算之利息，為無理由，應予駁回。
六、訴訟費用負擔之依據：民事訴訟法第78條。並確定原告應負
    擔之訴訟費用額為1,000元（第一審裁判費）。
中　　華　　民　　國　　111 　年　　7 　　月　　25　　日
                  內湖簡易庭  法　官　林銘宏
本件為正本係照原本作成。　　　　　　　　　     
如不服本判決，應於送達後20日內，向本院提出上訴狀並應記載
上訴理由，表明關於原判決所違背之法令及其具體內容與依訴訟
資料可認為原判決有違背法令之具體事實，如於本判決宣示後送
達前提起上訴者，應於判決送達後20日內補提上訴理由書（須附
繕本）。
中　　華　　民　　國　　111 　年　　7 　　月　　25　　日
                              書記官  許秋莉